臺灣高等法院刑事判決　　　　　　 100年度交上易字第220號
上　訴　人
即　被　告　吳建強
上列上訴人即被告因公共危險案件，不服臺灣板橋地方法院100
年度交易字第407號，中華民國100年5月26日第一審判決（起訴
案號：臺灣板橋地方法院檢察署100年度偵字第8982號），提起
上訴，本院判決如下：
    主  文
上訴駁回。
    理  由
一、依刑事訴訟法第350條、第361條、第362條、第367條規定，
    不服地方法院之第一審判決而上訴者，須提出上訴書狀，並
    應敘述具體理由，為上訴必備之程式；其所提出之書狀未敘
    述上訴理由，或僅曾以言詞陳述上訴理由者，均應於上訴期
    間屆滿後20日內補提理由書於第一審法院。第一審法院經形
    式審查，認逾期未補提上訴理由者，應定期間先命補正；逾
    期未補正者，為上訴不合法律上之程式，應以裁定駁回。倘
    已提出上訴理由，但所提非屬具體理由者，則由第二審法院
    以上訴不合法律上之程式，判決駁回。而所謂具體理由，必
    係依據卷內既有訴訟資料或提出新事證，指摘或表明第一審
    判決有何採證認事、用法或量刑等足以影響判決本旨之不當
    或違法，而構成應予撤銷之具體事由，始克當之（例如：依
    憑證據法則具體指出所採證據何以不具證據能力，或依憑卷
    證資料，明確指出所為證據證明力之判斷如何違背經驗、論
    理法則）；倘僅泛言原判決認定事實錯誤、違背法令、量刑
    失之過重或輕縱，而未依上揭意旨指出具體事由，或形式上
    雖已指出具體事由，然該事由縱使屬實，亦不足以認為原判
    決有何不當或違法者（例如：對不具有調查必要性之證據，
    法院未依聲請調查亦未說明理由，或援用證據不當，但除去
    該證據仍應為同一事實之認定），皆難謂係具體理由，俾與
    第二審上訴制度旨在請求第二審法院撤銷、變更第一審不當
    或違法之判決，以實現個案救濟之立法目的相契合，並節制
    濫行上訴（最高法院97年度台上字第892號刑事判決意旨參
    照）。
二、被告上訴意旨略以：上訴人即被告吳建強（下稱上訴人）有
    自閉症、憂鬱症、躁鬱症，並領有身心障礙手冊及重大傷病
    卡（重度精神障礙），需以藥物控制，且現年81歲之上訴人
    母親罹患直腸癌，現服藥控制病情。倘上訴人入監，政府之
    低收入補助將暫時無法領取，家庭生計將陷入慘境。所幸本
    件並無造成他人人身、財產損害，兼顧上訴人生活、經濟狀
    況均欠佳，身心狀況亦如此堪慮，實不宜入監，請法內施恩
    ，讓上訴人以社會勞動，以達懲戒之效。經此教訓後，上訴
    人會記取教訓，痛改前非云云。
三、經查：原判決以上訴人所犯並非死刑、無期徒刑或最輕本刑
    為3年以上有期徒刑之罪，其於原審準備程序中就被訴事實
    為有罪之陳述，經原審法官告知簡式審判程序之旨，並聽取
    公訴人、上訴人之意見後，裁定由受命法官獨任進行簡式審
    判程序，並依上訴人於警詢時、偵查中及原審審理中之自白
    （見偵查卷第6、21至22頁、原審卷第17頁反面、22頁）、
    卷附新北市政府警察局板橋分局所製作之酒精測定紀錄表、
    刑法第185條之3案件測試觀察紀錄表、汽機車駕駛人酒後生
    理協調平衡檢測紀錄表、新北市政府警察局舉發違反道路交
    通管理事件通知單等（見偵查卷第10至13頁）為據，認定被
    告飲用酒類後確已達不能安全駕駛動力交通工具，其共危險
    犯行洵堪認定。又上訴人前因公共危險案件判決判處有期徒
    刑6月，於民國（下同）98年6月10日縮刑期滿執行完畢，其
    於受徒刑之執行完畢後，5年以內故意再犯本件有期徒刑以
    上之罪，為累犯，並應依法加重其刑。原審審酌上訴人前因
    酒駕，先後經臺灣臺北地方法院以90年度北交簡字第182號
    、91年度北交簡字第3714號、91年度北交簡字第141號判決
    各判處罰金30,000元、18,000元、有期徒刑3月，及原審法
    院以97年度交易字第338號判決判處有期徒刑6月等情，有本
    院被告前案紀錄表1份在卷可查，竟不思悔改，再為本件酒
    後駕車之犯行，且經警測得其呼氣酒精濃度高達每公升1.11
    毫克，足見上訴人非但漠視自身之安全，更置他人人身、財
    產安全於不顧，對於公眾行之安全危害甚鉅，原非可輕恕，
    惟念及上訴人犯後已坦承犯行，且尚未因本件酒駕而造成他
    人人身、財產損害結果之發生，兼衡上訴人之生活狀況、智
    識程度，及其係領有身心障礙手冊及重大傷病卡之中度精神
    障礙人士，符合低收入戶之補助標準（見原審卷第27 至28
    頁反面）等一切情狀，量處有期徒刑6月，並諭知易科罰金
    之折算標準，以新臺幣1,000元折算1日。核其認事用法均無
    違誤，量刑亦甚妥適。上訴意旨僅泛稱上訴人不宜入監云云
    ，非依據卷內訴訟資料或提出新事證，具體指摘或表明第一
    審判決有何足以影響判決本旨之不當或違法，而構成應予撤
    銷之具體事由，關於上訴人入監與否，係判決執行事項，屬
    檢察官之職權，非本院審酌範圍，是上訴人所提之上訴理由
    ，與刑事訴訟法第361條第2項所稱「具體理由」，尚非相當
    。揆諸上開說明，被告之上訴意旨應認違背刑事訴訟法第
    361條第2項「上訴書狀應敘述具體理由」之規定，依同法第
    367條前段規定，應以判決駁回上訴，並不經言詞辯論為之
    。
據上論斷，應依刑事訴訟法第367條前段、第372條，判決如主文
。
中    華    民    國   100    年    7     月    29    日
                  刑事第十八庭審判長法  官  吳鴻章
                                    法  官  汪梅芬
                                    法  官  林銓正
以上正本證明與原本無異。
不得上訴。
                                    書記官  張淨卿
中    華    民    國   100    年    8     月    1     日